【裁判字號】    97,訴,702
【裁判日期】    971120
【裁判案由】    偽造有價證券等
【裁判全文】
臺灣苗栗地方法院宣示判決筆錄           97年度訴字第702號
公  訴  人  臺灣苗栗地方法院檢察署檢察官
被      告  乙○○
                    號
指定辯護人  本院公設辯護人  丙○○
上列被告因詐欺案件，經檢察官提起公訴（97年度偵字第410 號
、第2414號、第3490號、第3491號、第4365號）後，經本院裁定
改行簡式審判程序後，檢察官聲請改依協商程序判決，本院於中
華民國97年11月20日下午4 時許，在本院第1 法庭宣示判決，出
席職員如下：
          法  官  呂曾達
          書記官  許千士
          通  譯  顏子濱
法官起立朗讀判決主文、犯罪事實要旨、處罰條文，及告以上訴
限制、期間並提出上訴狀之法院，且諭知記載其內容：
一、主    文：
    乙○○犯幫助詐欺取財罪，處有期徒刑貳月，如易科罰金，
    以新臺幣壹仟元折算壹日。緩刑貳年。
二、犯罪事實要旨：
  (一)緣甲○○（另行審結）於其父徐國村罹癌後，即逐步接掌聿
    品興國際有限公司（統一編號00000000號，下略稱聿品興公
    司），擔任實際負責人，於民國（下同）95年底，意圖為自
    己不法之所有，為規避責任，即由未實際出資之張菁芬（96
    年5 月起至同年9 月止）擔任股東、有輕度智障之乙○○（
    96年5 月間起）擔任董事，自己則以「徐嘉辰」或「小辰」
    在商場中往來，在徐國村於96年6 月14日病逝時，亦未向經
    濟部申請更改公司董事及股東名單，仍由未出資之乙○○及
    已死亡之徐國村擔任該公司董事及股東。甲○○基於詐欺之
    犯意，為下列行為；乙○○明知其並未出資新臺幣（下同）
    480 萬元，且在聿品興公司之例行職務為搬運工人，仍基於
    幫助詐欺之犯意，擔任該公司無實權、掛名之董事。
  (二)甲○○於95年12月22日，與嘉賀有限公司（下略稱加賀公司
    ）之負責人戊○○，向黃送租用桃園縣桃園市○○里○○○○
    街20號為辦公室，由戊○○與黃送訂立租賃契約（承租人為
    戊○○），租期自96年1 月1 日起至97年12月31日止，租金
    為每月4 萬元，戊○○所經營之嘉賀公司（出租人並非戊○○）擔任出租人，將前述辦公室分租予聿品興公司，租期亦
    為96年1 月1 日起至97年12月31日止，租金則為每月3 萬元
    ，另與戊○○協調，借用該嘉賀公司之會計楊淑芬兼辦聿品
    興公司部分業務，而由甲○○支付津貼予楊女。另自95年12
    月26 日 起，開始與苗栗縣頭份鎮之茂松電料行進貨，並於
    初始向茂松電料行（下略稱茂松行）負責人丁○○訂購小量
    小型家用電器用品，且均依時結清貨款，以累積丁○○對其
    之信任，至
    （1）96年4月23日，甲○○首度訂購市場上頗具口碑之東龍
         牌TE-636A型開飲機，數量達30台，請楊淑芬以戊○○
         之名義，向茂松行訂貨，並以其向員工張鼎元借用之
         0000000000號電話為聯絡之用，該批開飲機則指定送
         往臺南縣佳里鎮○○路9號〔該址為國展音響有限公司
         （下略稱國展公司），負責人為許秀山〕。訂貨數量
         增加，雖引起丁○○之注意，惟因之前信用良好，遂
         使丁○○未存戒心。
    （2）甲○○再囑楊淑芬於同年7月11日向茂松行訂購同上廠
         牌、機型之開飲機200台，約定每台價格為2100元，合
         計貨款為42萬元，於7月12日交貨，其中100台指定續
         送往國展公司，另100台則指定送往臺中縣霧峰鄉○○
         村○○路90號（該址為經營塑膠射出廠之安倫企業社
         ，負責人為王翠燕），惟王翠燕並未訂購亦未接收該
         批開飲機，該批開飲機不翼而飛。
    （3）甲○○再囑楊淑芬於7月31日向茂松行訂購同前開飲機
         150台及100台，前者指定送往聿品興公司，由聿品興
         公司員工黃葳接收，後者送往臺南縣關廟鄉○○路
         ○段1039號。
    （4）甲○○再於同年8月7日再向茂松行訂購同款開飲機100
         台，並指定送往臺南縣關廟鄉○○路○段1039號。
    甲○○訂購上述510台開飲機，合計貨款為0000000元，分別
    開立面額為126000元，付款日為96年8月31日之支票1紙（付
    款人復華銀行，支票號碼為AD0000000號）予國量有限公司
    、面額382950元，付款日為同月23日之支票1紙（付款人為
    復華銀行，支票號碼為AD0000000 號）予茂松行、面額為53
    9800元，付款日為同年10月15日之支票1 紙（付款人為復華
    銀行，支票號碼為AD0000000 號）予茂松行（3 張支票合計
    金額為0000000 元，尚不足22250 元），惟屆期均遭退票，
    經丁○○追查，無論公司登記資料、行動電話等，均查無徐
    嘉辰其人，丁○○始知受詐欺損失0000000 元。
  (三)甲○○另於96年4 月10日起，迄8 月15日止，透過禾米科技
    有限公司（下略稱禾米公司）業務人員梁文狄，向禾米公司
    購買微波爐、電熱水瓶、液晶電視等計90筆交易，合計累計
    金額為0000000 元，其中513000元尚未支付，開立96年8 月
    25日付款33300 元之支票1 紙（付款人為合作金庫銀行，支
    票號碼為GM0000000 號）、同日付款338000元之支票1 紙（
    付款人為玉山商業銀行，支票號碼為AL0000000 號）及8 月
    30日付款136400元之支票1 紙（付款人為玉山商業銀行，號
    碼為AL00- 00000 號），詎料該3 張支票屆時均未獲付款，
    合計稱積欠禾米公司達513000元。
三、處罰條文：
    刑法第30條第1 項前段、第339 條第1 項、第55條、第74條
    第1 項第2 款，刑法施行法第1 條之1 第1 項、第2 項前段
    。
四、協商判決除有刑事訴訟法第455條之4第1項第1款於本訊問程
    序終結前，被告撤銷協商合意或檢察官撤回協商聲請者；第
    2款被告協商之意思非出於自由意志者；第4款被告所犯之罪
    非第455條之2第1項所定得以協商判決者；第6款被告有其他
    較重之裁判上一罪之犯罪事實者；第7款法院認應諭知免刑
    或免訴、不受理者情形之一，及違反同條第2項「法院應於
    協商合意範圍內為判決；法院為協商判決所科之刑，以宣告
    緩刑或二年以下有期徒刑、拘役或罰金為限」之規定者外，
    不得上訴。
五、如有上開可得上訴情形，得自收受宣示判決筆錄送達之日起
    10日內，向本院提出上訴書狀，上訴於第二審法院。
中    華    民    國    97    年    11    月    20    日
                臺灣苗栗地方法院刑事第三庭
                              書記官  許千士
                              法  官  呂曾達
以上正本證明與原本無異。
                              書記官  許千士
中    華    民    國    97    年    11    月    21    日
附錄論罪科刑法條：
中華民國刑法第339條第1項。
中華民國刑法第339條
（普通詐欺罪）
意圖為自己或第三人不法之所有，以詐術使人將本人或第三人之
物交付者，處5 年以下有期徒刑、拘役或科或併科1 千元以下罰
金。
以前項方法得財產上不法之利益或使第三人得之者，亦同。
前二項之未遂犯罰之。


司法院資訊處製作；財團法人民間司法改革基金會備份。
